ACORDAO-COMPLETO-2406603

ACÓRDÃO DE RELAÇÃO

ACÓRDÃO DE RELAÇÃO 4930/2020 ATA 12/2020 - PRIMEIRA CÂMARA

Acórdão 4930/2020-TCU-Primeira Câmara
Trata-se de pedido de reexame apresentado por Jozé Tomas do Nascimento contra o Acórdão 488/2020-TCU-Primeira Câmara, por meio do qual esta Corte de Contas conheceu dos embargos de declaração opostos pelo responsável em face do Acórdão 13335/2019-TCU-Primeira Câmara, para, no mérito, rejeitá-los (peça 101) .
Considerando que o expediente denominado de "pedido de reexame" não é adequado para recursos em processos de contas, conforme art. 285 do RITCU;
Considerando que o recurso de reconsideração se constitui na espécie recursal cabível contra decisão definitiva proferida nos processos deste Tribunal que versam sobre contas, nos termos do artigo 33 da Lei 8.443/1992, c/c o artigo 285 do Regimento Interno/TCU;
Considerando, portanto, que não é possível o recebimento da peça ora em exame como recurso de reconsideração, uma vez que não se pretende impugnar decisão definitiva;
Considerando que o ora recorrente já interpôs recurso de reconsideração, que não foi conhecido por restar intempestivo e não apresentar fatos novos (Acórdão 13335/2017-TCU-Primeira Câmara - Peça 87) ;
Considerando que não seria possível receber o expediente como recurso de revisão em face da decisão original, pois este expediente recursal somente pode ser conhecido em hipóteses específicas e excepcionais, descritas no artigo 35 da Lei 8.443/92, constituindo-se na última oportunidade recursal existente neste processo;
Considerando, por fim, que a peça ora em análise não deve ser conhecida como recurso, ante a ausência de previsão legal para tanto;
Os Ministros do Tribunal de Contas da União, quanto ao processo a seguir relacionado, ACORDAM, por unanimidade, com fundamento no art. 48, da Lei 8.443/1992, e nos arts. 143, inciso IV, alínea "b", e § 3º, 277, inciso II, 282 e 286, parágrafo único, do Regimento Interno do TCU, de acordo com os pareceres emitidos nos autos, em:
a) não conhecer do expediente denominado de "pedido de reexame" apresentado por Jozé Tomas do Nascimento, ante a ausência de previsão legal; e
b) encaminhar cópia desta decisão, acompanhada da instrução da unidade técnica, ao recorrente e aos órgãos/entidades interessados.
1. Processo TC-Processo 005.872/2015-4 (TOMADA DE CONTAS ESPECIAL) 
	1.1. Responsáveis: Federação das Associações Comerciais e Industriais do DF (38.050.233/0001-71) ; Jair José da Silveira Júnior (XXX.189.701-XX) ; Jose Sobrinho Barros (XXX.254.841-XX) ; Joze Tomas do Nascimento (XXX.476.223-XX) ; Manoel Valdeci Machado Elias (XXX.653.381-XX) .
	1.2. Recorrente: Joze Tomas do Nascimento (XXX.476.223-XX) .
	1.3. Entidade: Serviço de Apoio às Micro e Pequenas Empresas do Distrito Federal.
	1.4. Relator: Ministro Vital do Rêgo.
	1.5. Representante do Ministério Público: Subprocurador-Geral Paulo Soares Bugarin.
	1.6. Relator da deliberação recorrida: Ministro Vital do Rêgo.
	1.7. Unidade Técnica: Secretaria de Recursos (Serur) .
	1.8. Representação legal: Wilson Corrêa de Araújo Neto (OAB/PE 17.893) ; Francisco Bezerra Marrocos (OAB/DF 2.469) ; Alexandre Garcia da Costa Jose Jorge (OAB/DF 14.428) . 
	1.9. Determinações/Recomendações/Orientações: não há.

Primeira Câmara

Federação das Associações Comerciais e Industriais do DF (38.050.233/0001-71); Jair José da Silveira Júnior (XXX.189.701-XX); Jose Sobrinho Barros (XXX.254.841-XX); Joze Tomas do Nascimento (XXX.476.223-XX); Manoel Valdeci Machado Elias (XXX.653.381-XX).

ACORDAO-COMPLETO-2435269

Acórdão 12523/2020 - Primeira Câmara

VITAL DO RÊGO

Ministro Vital do Rêgo.

Wilson Corrêa de Araújo Neto (OAB/PE 17.893); Francisco Bezerra Marrocos (OAB/DF 2.469); Alexandre Garcia da Costa Jose Jorge (OAB/DF 14.428).

Subprocurador-Geral Paulo Soares Bugarin.

TOMADA DE CONTAS ESPECIAL (TCE)

Secretaria de Recursos (Serur).